---
title: "Aufgabe 10"
author: "Gruppe 01"
date: "3 7 2020"
output: pdf_document
---

```{r setup, include=FALSE}
knitr::opts_chunk$set(echo = TRUE, warning = FALSE)
```

Laden sie den Workspace yingtan_20ueb9.RData.
```{r}
library(tidyverse)
load("data/yingtan_20_ueb9.Rdata")

# Koordinatensystem anpassen
library(sp)
proj4string(terrain) <- CRS("+proj=utm +zone=50 +ellps=WGS84 +datum=WGS84")
proj4string(ljz) <- proj4string(terrain)
```

##Aufgabe 22. Inverse Distance Weighting
Deterministische Modelle sind bei räumlichen Interpolationsfragen äußerst beliebt, weil sie verhältnismäßig leicht angewendet werden können. Ähnlich der meisten räumlichen Prognosemodelle basiert auch das Inverse Distance Weighting (IDW) auf einem gewichteten Mittel der vorhandenen Messwerte.
Allerdings beruht die Berechnung der Gewichte nicht auf stochastischen Überlegungen, sondern einzig auf der subjektiven Wahl eines Parameters.

a) Laden Sie den oben genannten Workspace in Ihrem Markdown Skript und führen Sie mit Hilfe der krige-Funktion eine IDW-Vorhersage der Ca- Ionen durch. Nutzen Sie das Objekt „terrain“ des geladenen Workspace als Ziel-Grid und plotten Sie ihr Ergebnis in gewohnt aussagekräftiger Manier.
Ermitteln Sie außerdem den RMSE dieser Methode, indem Sie eine LOOKreuzvalidierung durchführen. (2 Punkte)
```{r}
#Inverse-Distance-Weighting
library(gstat)
IDW <- krige(Ca_exch~1, 
             locations = ljz,
             newdata = terrain) 

#Darstellung
library(lattice)

spplot(IDW, "var1.pred",
       main = "Vorhergesagte Ca-Ionenkonzentration\n (Inverse Distance Weighting)",
       scales=list(tick.number=4, alternating=1),
       xlab="East",
       ylab="North")

#Leave-one-out-Cross-Validation
idw_LOOCV <- gstat::krige.cv(Ca_exch ~ 1,
                  ljz)

bubble(idw_LOOCV, "residual",
       main = "Residuen der LOOCV-Analyse\n (Inverse Distance Weighting)",
       scales=list(tick.number=4, alternating=1),
       xlab="East",
       ylab="North")

# RMSE
rmse <- function(x,y) {
  sqrt(mean((x-y)^2))
}

idw_rmse <- rmse(x = idw_LOOCV$var1.pred,
                 y = idw_LOOCV$observed)                     
```


##Aufgabe 23. Kriging with External Drift
Der Ansatz des Ordinary Kriging (OK) berücksichtigt zwar autokorrelatives Verhalten der Zielgröße im Raum, deterministische Trends bleiben jedoch außen vor. Das Verfahren der Multiplen Linearen Regression (MLR) versucht
die abhängige Variable anhand additiv zusammenwirkender Kovariablen abzubilden ohne jedoch mögliche räumliche Zusammenhänge innerhalb der Zielgröße zu verarbeiten. Eine verbreitete Methode, die beide Aspekte kombiniert, ist das Regression Kriging (RK) oder auch Kriging with External Drift (KED).

a) Leiten Sie für die Residuen der Regression aus Aufgabe 21 ein geeignetes Variogrammmodell ab. Vergleichen Sie die Charakteristik dieses Modells mit dem autokorrelativen Verhalten der Original-Zielgröße (s. Aufgabe 12).
Erklären Sie die Unterschiede in knappen Worten. (2 Punkte)
```{r}
#Variogram aus dem Regressionsmodell aus 21
lr_variomodel <- variogram(Ca_exch ~ yingtan_elevation + SAGAWI,
                           data = ljz,
                           cutoff = 2202,
                           width = 150)

m <- vgm(model = "Exp",
         cutoff = 2202)

lr_fvariomodel <- fit.variogram(lr_variomodel,
                                model = m,
                                fit.method = 7)
lr_fvariomodel

plot(lr_variomodel,
     model = lr_fvariomodel,
     cutoff = 2202,
     ylim = c(0, 150),
     main = "Variogrammmodell der austauschbaren Ca-Ionen\n(lineare Regression)")

```
Modell bezogen auf die räumliche Nähe
sill: 117.75 
range: 293.96

Lineares Regressionsmodell
sill: 109.24
range: 141.89 
-> Orte, die einen sehr ähnlichen SAGAWI und eine sehr ähnliche Höhenlage haben, ähneln sich auch stark im Wert für die austauschbaren Ca-Ionen. Da die range noch kleiner ist, als bei dem Modell aus Aufgabe 12, müssen die Werte des Höhenmodells und des SAGAWI vom Probeentnahmeort und der zu berechneten Stelle nahezu gleich sein, um eine geeignete Aussage über den Ca_exch Wert treffen zu können.

b) Wenden Sie die Methode krige entsprechend des KED an und interpolieren Sie die Konzentration der Ca-Ionen auf die Rasterzellen des Objekts „terrain“. Ermitteln Sie anschließend den RMSE dieser Methode. (2 Punkte)
```{r}
#Universal Kriging = KED
uk <- krige(Ca_exch ~ yingtan_elevation + SAGAWI,
            ljz, 
            terrain,
            model = lr_fvariomodel)

plot(uk,
     main = "Vorhersage durch Universal Kriging")

#Leave-one-out-Cross-Validation
ukLOOCV <- gstat::krige.cv(Ca_exch ~ yingtan_elevation + SAGAWI,
                           ljz,
                           model = lr_fvariomodel)

bubble(ukLOOCV, "residual",
       main = "Residuen der LOOCV-Analyse\n (Universal Kriging)",
       scales=list(tick.number=4, 
                   alternating=1),
       xlab="East",
       ylab="North")
#RMSE
uk_rmse <- rmse(x = ukLOOCV$var1.pred,
                y = ukLOOCV$observed) 
```

c) Vergleichen Sie das KED-Ergebnis mit den Resultaten von MLR, OK und IDW. Für welches Interpolationsverfahren würden Sie sich entscheiden? Begründen Sie ihre Wahl in ein, zwei Sätzen. (3 Punkte)
```{r}
##Multiple lineare Regression##
mlr <- krige(Ca_exch ~ yingtan_elevation + SAGAWI,
             ljz, 
             terrain)

#Leave-one-out-Cross-Validation
mlrLOOCV <- gstat::krige.cv(Ca_exch ~ yingtan_elevation + SAGAWI,
                           ljz)

#RMSE
mlr_rmse <- rmse(x = mlrLOOCV$var1.pred,
                 y = mlrLOOCV$observed) 

##Ordinary Kriging##
#Variogramm Ordanary Kriging
ok_variogram <- variogram(Ca_exch ~ EAST + NORTH,
                          data = ljz,
                          alpha = c(0, 45, 90, 135),
                          cutoff = 4400,
                          width = 150)
#Modell zum Variogramm
ok_fvariogram <- fit.variogram(ok_variogram, 
                               vgm(model = "Sph"))
#Ordinary Kriging
ok <- gstat::krige(Ca_exch ~ 1, 
                   ljz, terrain, 
                   model = ok_fvariogram)

#Leave-one-out-Cross-Validation
okLOOCV <- gstat::krige.cv(Ca_exch ~ yingtan_elevation + SAGAWI,
                           ljz,
                           model = ok_fvariogram)

#RMSE
ok_rmse <- rmse(x = okLOOCV$var1.pred,
                y = okLOOCV$observed) 

##Inverse Distance weighting##
IDW <- krige(Ca_exch ~ 1, 
             locations = ljz,
             newdata = terrain)

#Leave-one-out-Cross-Validation
idwLOOCV <- gstat::krige.cv(Ca_exch ~ yingtan_elevation + SAGAWI,
                           ljz)

#RMSE
idw_rmse <- rmse(x = idwLOOCV$var1.pred,
                 y = idwLOOCV$observed) 

#Vergleichsplot der Vorhersagen
plot(uk,
     main = "Vorhersage durch Universal Kriging")
plot(mlr,
     main = "Residuen des linearen Regressionsmodells")
plot(ok,
     main = "Vorhersage durch Ordinary Kriging")
plot(IDW,
     main = "Vorhersage durch Inverse-Distance-Weighting")


#RMSEs
idw_rmse
uk_rmse
ok_rmse
mlr_rmse
```
Der RMSE ist je für das OK und KED (9,3; 9,299), sowie für das IDW und das Kriging mittels des linearen Regressionsmodells (10,41) gleich/sehr ähnlich. Der RMSE sollte möglichst klein sein, da er angibt, wie groß die berechneten Werte von den tatsächlichen unterscheiden. Demnach istt für die Vorhersage der austauschbaren Ca-Ionen in Yingtan das Ordinary Kriging und das Universal Kriging/Kriging with external Drift etwas genauer als das lineare Regressionsmodell und das Inverse-Distance-Weighting. Da das Universal Kriging den besten RMSE-Wert liefert, ist dies in diesem Beispiel das beste Interpolationsverfahren.

##Aufgabe 24. Ergebnisexport
a) Exportieren Sie ihr Prognoseergebnis aus Aufg. 23b) im GeoTIFF-Format.
(1 Punkte)
```{r}
rgdal_show_exportToProj4_warnings="none"
library(rgdal)
writeGDAL(uk, "data/PrognoseCaexch.tif")
```

